臺灣桃園地方法院刑事判決　　　　　　 94年度簡上字第235號
上　訴　人　甲○○
即　被　告
上列上訴人即被告因傷害案件，不服本院刑事庭94年度壢簡字第
280 號，中華民國94年5 月16日第一審刑事簡易判決（聲請簡易
判決處刑案號：93年度偵字第13839 號），提起上訴，本院合議
庭為第二審判決如下：
    主  文
上訴駁回。
    事  實
一、甲○○與乙○○原係設於桃園縣平鎮市○○路○○段125 之
    2 號國隆纖維股份有限公司（下稱國隆公司）之同事，甲○
    ○雖業已退休，惟其等二人仍同居住在國隆公司之員工宿舍
    內。甲○○因懷疑乙○○所丟棄之治療皮膚病用藥不慎沾到
    其所曬之衣物、床單，而對乙○○心生不滿，遂於民國93年
    7 月23日上午6 時10分許，持其所有之木劍一支前往乙○○
    居住之員工宿舍，此時，適乙○○背對門正準備吃早餐，惟
    甲○○竟基於傷害他人身體之犯意，持前開木劍向乙○○之
    右後頸部擊打，俟乙○○轉頭，甲○○又接續持木劍由上往
    下向乙○○揮擊，乙○○因而舉起右手阻擋，並順勢抓住前
    開木劍，甲○○又接續將木劍往前後拉扯，因而造成乙○○
    受有右頸部、右肘及左前臂擦挫傷；雙肩及右前大腿疼痛等
    傷害。嗣經國隆公司林明懷課長聞聲趕至，將二人勸離，始
    未造成更大之傷害。
二、案經乙○○訴由桃園縣政府警察局平鎮分局報請臺灣桃園地
    方法院檢察署檢察官聲請以簡易判決處刑。
    理  由
一、訊據被告甲○○固坦認其於上開時、地，與告訴人發生拉扯
    爭執之事實，惟矢口否認有何傷害犯行，辯稱：案發當時伊
    並未使用木劍打告訴人，伊只有拿木劍指著告訴人，告訴人
    就反身搶伊手上的木劍，後來就將木劍丟在地上，伊與告訴
    人二人就互相拉扯云云。然查，上揭事實迭據告訴人於檢察
    官、本院訊問時及本院審理中指述甚詳在卷，且經證人林明
    懷於檢察官訊問時結證伊見到被告與告訴人二人相互拉扯，
    被告手上有拿一支木劍等語明確在卷（見偵查卷第18頁），
    復有告訴人所提出之診斷證明書1 紙附卷可稽（附於偵查卷
    第11頁）。至被告雖以前揭情詞置辯，惟與上開事證不符，
    況倘被告所辯伊只有拿木劍指著告訴人一節為真，而告訴人
    （27年10月19日生）於案發當時已為66歲垂老之人，與被告
    年紀相距十餘歲，且被告之體型復較告訴人壯碩，業據二人
    到庭應訊時，經本院目睹屬實，則衡常告訴人實應無故意自
    動出手拉扯上開木劍以挑釁被告，致使本身陷於不利處境之
    必要，且被告既自承於案發前其曾與告訴人，為因其懷疑告
    訴人所丟棄之治療皮膚病用藥不慎沾到其所曬之衣物、床單
    ，而發生爭執等節，是被告因此對告訴人心生不滿，進而於
    案發當時持上開木劍毆擊告訴人，亦難謂與常情有悖。從而
    ，被告上開所辯顯係事後避重就輕之詞，委無足取。本件事
    證明確，被告上揭犯行足可認定，應依法論科。
二、核被告甲○○所為，係犯刑法第277 條第1 項之普通傷害罪
    。又被告先持上開木劍毆打告訴人右頸部，嗣再持上開木劍
    向告訴人揮擊遭被告以右手阻擋，及與告訴人相互拉扯上開
    木劍，因而導致告訴人受有前述傷害之行為，係基於同一普
    通傷害罪犯意下之接續行為，僅侵害一個法益，應論以一罪
    。原審以被告事證明確，援引刑法第277 條第1 項、第41條
    第1 項前段、罰金罰鍰提高標準條例第1 條前段、第2 條，
    判處被告拘役30日，如易科罰金，以300 元折算1 日，經核
    認事用法均無違誤，量刑亦屬妥適，應予維持。被告上訴意
    旨以案發當時伊並未持上開木劍毆打告訴人，僅有持之指著
    告訴人為由，指摘原判決不當，為無理由，應予駁回。
據上論斷，應依刑事訴訟法第455 條之1 第3 項、第368 條，判
決如主文。
本案經檢察官孫沛琦到庭執行職務。
中　　華　　民　　國　　94　　年　　8 　　月　　31　　日
                          臺灣桃園地方法院刑事第十二庭
                              審判長法  官  游  紅  桃
                                    法  官  林  家  賢
                                    法  官  王  美  玲
以上正本證明與原本無異。
不得上訴。
                                    書記官  張  子  涵
中　　華　　民　　國　　94　　年　　9 　　月　　5 　　日
